---
title: "hw1"
output: html_document
---
###загрузка данных, сколько строк и столбцов,полусение имен колонок
```{r}

data.df <- data.frame(read.table("http://www.stats.uwo.ca/faculty/braun/data/rnf6080.dat"))
str(data.df)



```
###имена колонок, найдите значения из 5 строки седьиого столбца, напечатайте целиком 2 строку 
```{r}
colnames(data.df)
data.df$V7[5]
data.df[2,]
```
###объясните, что делает строка кода ``names(data.df) <- c("year", "month", "day", seq(0,23))``. Воспользуйтесь функциями ``head`` и ``tail``, чтобы просмотреть таблицу. Что представляют собой последние 24 колонки
```{r}
names(data.df) <- c("year", "month", "day", seq(0,23))
head(data.df)
tail(data.df)
```
>функция names переименовывает вектор столбцов. Последние 24 колонки обозначают часы. Head - выдает первые 6 строк, tail - последние 6
###Добавьте новую колонку с названием *daily*, в которую запишите сумму крайних правых 24 колонок. Постройте гистограмму по этой колонке. Какие выводы можно сделать?
```{r}
data.df$daily <- rowSums(data.df[c(4:27)])
hist(data.df$daily)
```
>скорее всего это ошибка или же не снимались данные
###Создайте новый датафрейм ``fixed.df`` в котром исправьте замеченную ошибку. Постройте новую гистограмму, поясните почему она более корректна
```{r}
fixed.df <- data.df
fixed.df$daily <- ifelse(fixed.df$daily <0,0, fixed.df$daily)
hist(fixed.df$daily)
```

> исправили отрицательные значения на ноль, потому гистограмма более корректна

###синтаксис и типизирование
```{r}
v <- c("4", "8", "15", "16", "23", "42")
max(v)
sort(v)
#sum(v)

```
> 1 строка означает загрузка вектора chr, 2 строка - нахождение максимального значения первых символов, т.к это вектор chr, 3 строка - лингвистическая сортировка, 4 строка - выдает ошибку, т.к числовые параметры должны быть - комплексыне, логические, числовые

```{r}
v2 <- c("5",7,12)
#v2[2] + 2[3]

df3 <- data.frame(z1="5",z2=7,z3=12)
df3[1,2] + df3[1,3]

l4 <- list(z1="6", z2=42, z3="49", z4=126)
l4[[2]] + l4[[4]]
#l4[2] + l4[4]
```
> 1 строка - загрузка вектора,
2 строка - ошибочна, т.к неправильно обращение к вектору, 3 строка - создание data.frame, 4 стрка - сложение числовых значений 7 и 12, 5 строка - создание листа, 6 строка - суммирование числовых значений 126 и 42, 7 строка - ошибочна, т.к не правильное обращение к листу

### Работа с функциями и операторами
``` {r}
seq(from=1, 10000, by=372)
seq(from=1, 10000, length.out=50)
```
```{r}
rep(1:5,times=3)
rep(1:5, each=3)
```
> 1 строка - трехкратное выведение вектора целиком, 2 строка - каждый элемент вектора выводится 3 раза
